【裁判字號】    98,上訴,1395
【裁判日期】    980416
【裁判案由】    毒品危害防制條例
【裁判全文】
臺灣高等法院刑事判決                98年度上訴字第1395號
    上訴人  臺灣士林地方法院檢察署檢察官
    被  告  甲○○
上列上訴人因違反毒品危害防制條例案件，不服臺灣士林地方法
院98年度審訴字第19號，中華民國98年3月5日第一審判決（起訴
案號：臺灣士林地方法院檢察署97年度毒偵字第2258號）提起上
訴，判決如下：
    主  文
上訴駁回。
    理  由
壹、不服地方法院第一審判決上訴，須提出上訴書狀，並敘述具
    體理由，為上訴必備程式；所提書狀未敘述上訴理由，或僅
    曾以言詞陳述上訴理由，應於上訴期間屆滿後20日內補提理
    由書於原審法院。
    原審法院認逾期未補提上訴理由，應定期間先命補正；逾期
    未補正，為上訴不合法律上程式，應以裁定駁回。如已提出
    上訴理由，但所提非屬具體理由，則由第二審法院以上訴不
    合法律上程式，判決駁回。
    刑事訴訟法第350條、第362條與第367條明文規定。
貳、所謂具體理由，必是依據卷內既有訴訟資料或提出新事證，
    指摘或表明第一審判決有何採證認事、用法或量刑等足以影
    響判決本旨的不當或違法，而構成應予撤銷的具體事由。例
    如：依憑證據法則具體指出所採證據何以不具證據能力，或
    依憑卷證資料，明確指出所為證據證明力的判斷如何違背經
    驗、論理法則；如僅稱原判決認定事實錯誤、違背法令、量
    刑過重或輕縱，而未依上述意旨指出具體事由，或形式上雖
    已指出具體事由，但該事由縱使屬實，也不足以認為原判決
    有何不當或違法，例如：對不具有調查必要性的證據，法院
    未依聲請調查也未說明理由，或援用證據不當，但除去該證
    據仍應為同一事實認定，皆不屬於已具體敘明理由，以與第
    二審上訴制度旨在請求第二審法院撤銷、變更第一審不當或
    違法判決，實現個案救濟的立法目的相契合，並節制濫行上
    訴，最高法院97年台上字第892號判決參照。
參、被告甲○○經原判決審酌「雖於95年間，因連續施用第一級
    、第二級毒品案件，經本院以95年度訴字第223 號判決分別
    判處有期徒刑10月、3 月，應執行有期徒刑1 年確定；本院
    依據上述說明並審酌刑法第57條所列各項情狀及被告曾經觀
    察、勒戒，仍無法戒除毒癮，又觸犯本案犯行，可認被告具
    有『病患性犯人』的特質，且本案被告僅施用毒品1 次，其
    施用毒品傷害自身健康，所生危害非鉅及坦承犯行等一切情
    狀，認公訴人求處有期徒刑11月，容有過重。」而就被告違
    犯施用第一級毒品罪，累犯，量處有期徒刑7 月，扣案注射
    針筒2 支均沒收。經核並無違法、失當。
肆、檢察官上訴意旨略以：被告有多次施用毒品前案紀錄，再犯
    本案，顯見被告矯治後，仍不知悔改，本次犯行所受刑度理
    應高於前次犯行有期徒刑10月，原審僅判處有期徒刑7 月，
    實屬過輕，請求改判有期徒刑11月等語。
    經查：
一、原審依刑法第57條規定，審酌一切情狀暨被告前案紀錄，認
    公訴人求處有期徒刑11月，仍有過重，而判處被告有期徒刑
    7 月，已詳述其量刑的理由。
二、施用毒品者具「病患性犯人」特質，本應施予勒戒治療，科
    處重刑並不能使其戒除毒癮。此種犯行特性，自與其他有被
    害者的犯罪不同，不應僅以前案紀錄，作為量刑的主要考量
    。
三、上訴意旨僅以被告「有多次施用毒品前案紀錄，素行不佳」
    ，即指稱原審量刑欠適，而未全般考量施用毒品犯人的特質
    與犯罪動機、目的等其他情狀，應有誤會。
伍、檢察官上訴形式上雖已指出具體事由，但不足以認為原判決
    有何不當或違法，上訴不合法。依刑事訴訟法第367 條、
    372 條，判決如主文。
中    華    民    國    98    年    4     月    16    日
                  刑事第六庭  審判長法  官  林堭儀
                                    法  官  吳淑惠
                                    法  官  郭豫珍
以上正本證明與原本無異。
如不服本判決，應於收受送達後10日內向本院提出上訴書狀，其
未敘述上訴之理由者並得於提起上訴後10日內向本院補提理由書
（均須按他造當事人之人數附繕本）「切勿逕送上級法院」。
                                    書記官  胡勤義
中    華    民    國    98    年    4     月    17    日


司法院資訊處製作；財團法人民間司法改革基金會備份。
